臺灣高雄地方法院刑事判決　　　　　　　　96年度訴字第81號
公　訴　人　臺灣高雄地方法院檢察署檢察官
被　　　告　乙○○
　　　　　　　　　　（現於台灣高雄第二監獄執行中）
上列被告因違反毒品危害防制條例案件，經檢察官提起公訴（95
年度毒偵字第9096號），本院判決如下：
    主  文
乙○○施用第一級毒品，累犯，處有期徒刑捌月。
    事  實
一、乙○○前因施用毒品案件，經本院以92年度毒聲字第346 號
    裁定送觀察、勒戒後，認有繼續施用毒品之傾向，再經本院
    以92年度毒聲字第2098號裁定送強制戒治，嗣經停止戒治所
    餘期間付保護管束，於民國93年4 月6 日保護管束期滿未經
    撤銷停止戒治視為已執行完畢，經臺灣高雄地方法院檢察署
    檢察官於93年5 月20日以93年度戒毒偵字第412 號為不起訴
    處分確定。又於91年間因竊盜案件，經本院以91年度易字第
    3283號判處有期徒刑1 年10月確定，於94年8 月9 日縮短刑
    期假釋出監，假釋期間付保護管束，於94年11月15日假釋期
    滿未經撤銷而視為已執行完畢論；又因竊盜案件，經本院以
    95年度簡字第2524號判處有期徒刑4 月確定；再因施用毒品
    案件，經本院以95年度訴字第1648號判處有期徒刑8 月確定
    。詎仍不知悔改，復於前述強制戒治執行完畢釋放後5 年內
    ，基於施用第一級毒品海洛因之犯意，於95年9 月3 日晚間
    某時，在高雄縣旗山鎮○○街47號住處，以將第一級毒品海
    洛因摻水加入注射針筒內注射之方式，施用第一級毒品海洛
    因1 次。嗣於同年月5 日上午8 時許，在高雄縣旗山鎮○○
    路與仁和街口，因另涉竊盜案遭警拘捕，並徵得其同意採集
    尿液送驗，結果呈嗎啡陽性反應，而獲悉上情。
二、案經高雄縣政府警察局旗山分局報請臺灣高雄地方法院檢察
    署檢察官偵查起訴，經被告為有罪之陳述後，本院裁定依簡
    式審判程序審理。
    理  由
一、按除被告所犯為死刑、無期徒刑、最輕本刑為3 年以上有期
    徒刑之罪或高等法院管轄第一審案件者外，於法院行準備程
    序進行中，被告先就被訴事實為有罪之陳述時，審判長得告
    知被告簡式審判程序之旨，並聽取當事人、代理人、辯護人
    及輔佐人之意見後，裁定進行簡式審判程序；且受命法官行
    準備程序，與法院或審判長有同一之權限；又簡式審判程序
    之證據調查，不受刑事訴訟法第159 條第1 項、第161 條之
    2 、第161 條之3 、第163 條之1 及第164 條至第170 條規
    定之限制，刑事訴訟法第273 條之1 第1 項、第279 條第2
    項前段、第273 條之2 分別定有明文。被告乙○○所為係犯
    死刑、無期徒刑、最輕本刑為3 年以上有期徒刑以外之罪，
    其於準備程序中就被訴事實為有罪之陳述，經受命法官告知
    簡式審判程序之旨，並聽取公訴人、被告之意見後，本院合
    議庭認為適宜由受命法官獨任進行簡式審判程序，依刑事訴
    訟法第273 條之1 第1 項規定，裁定由受命法官獨任進行審
    判程序，合先敘明。
二、訊據被告對於上揭事實於偵查及本院審理時供承不諱，且被
    告於95年9 月5 日上午8 時10分許為警查獲後所採集之尿液
    ，經送檢驗之結果，確呈嗎啡陽性反應，此有台灣檢驗科技
    股份有限公司95年9 月18日KＺ000000000000號濫用藥物尿液
    檢驗報告及高雄縣政府警察局旗山分局毒品危害防制條例案
    件嫌犯代號與真實姓名對照表各1 份附卷可稽，又海洛因服
    用後於24小時內，經由尿液排出之量可能達施用劑量之80%
    。另Michael L.Smuth 等人針對不同受試者，以注射方式給
    予一次劑量3mg 至12mg海洛因進行試驗結果顯示注射劑量增
    加，可檢出嗎啡陽性反應（濃度高於或等於300ng/ml）之時
    間亦有延長之趨勢，而不同受試者可檢出嗎啡陽性之時間各
    異，平均為1 至2 天，惟部分注射12mg海洛因者，至72小時
    仍可檢出微量嗎啡成分，故若服用高劑量海洛因，其尿液在
    72至96小時內，仍有檢出嗎啡成分可能性，業經行政院衛生
    署管製藥品管理局92年2 月7 日管檢字第0920000881號函示
    明確。則被告供稱其施用之時間係95年9 月5 日採尿回溯前
    2 日即同年月3 日晚間某時乙情，尚非無據。是被告之任意
    性自白核與事實相符，應堪採信。本案事證明確，被告上開
    施用毒品犯行，堪以認定。
三、按觀察、勒戒或強制戒治執行完畢釋放後，5 年內再犯毒品
    危害防制條例第10條施用毒品之罪者，應依法追訴。毒品危
    害防制條例第23條第2 項定有明文。本件被告前因施用毒品
    案件，經本院以92年度毒聲字第346 號裁定送觀察、勒戒後
    ，認有繼續施用毒品之傾向，再經本院以92年度毒聲字第20
    98號裁定送強制戒治，嗣經停止戒治所餘期間付保護管束，
    於93年4 月6 日保護管束期滿未經撤銷停止戒治視為已執行
    完畢，並經臺灣高雄地方法院檢察署檢察官於93年5 月20日
    以93年度戒毒偵字第412 號為不起訴處分確定乙節，此有臺
    灣高雄地方法院檢察署刑案資料查註紀錄表、全國施用毒品
    案件紀錄表及臺灣高等法院被告前案紀錄表等件在卷可參，
    是被告於送強制戒治執行完畢釋放後，5 年內再犯本件施用
    第一級毒品海洛因罪行，依前開法條之規定，應依法追訴，
    本院就被告本件施用毒品犯行，自得依法論罪科刑。
四、核被告所為施用第一級毒品海洛因之行為，係犯毒品危害防
    制條例第10條第1 項之施用第一級毒品海洛因罪。其持有第
    一級毒品海洛因之低度行為，為施用第一級毒品海洛因之高
    度行為所吸收，不另論罪。再被告於91年間因竊盜案件，經
    本院以91年度易字第3283號判處有期徒刑1 年10月確定，於
    94年8 月9 日縮短刑期假釋出監，假釋期間付保護管束，於
    94年11月15日假釋期滿未經撤銷而視為已執行完畢論乙節，
    有臺灣高雄地方法院檢察署刑案資料查註紀錄表、臺灣高等
    法院被告前案紀錄表各1 份在卷可憑，其於刑之執行完畢後
    ，5 年內故意再犯本件有期徒刑以上之罪為累犯，應依刑法
    第47條第1 項之規定，加重其刑。本院爰審酌被告經強制戒
    治後，仍未能戒絕其毒癮而多次違犯施用毒品罪，足證前開
    保安處分措施及處刑均已難矯治其惡性，惟念其於犯罪後坦
    承犯行及所犯為自戕行為等一切情狀，量處如主文所示之刑
    ，以資懲儆。
據上論斷，應依刑事訴訟法第273 條之1 第1 項、第299 條第1
項前段，毒品危害防制條例第10條第1 項，刑法第47條第1 項，
判決如主文。
本案經檢察官甲○○到庭執行職務。
中　　華　　民　　國　　96　　年　　2　　月　　16　　日
                  刑事第十六庭  法　官  郭宜芳
以上證明與原本無異。
如不服本判決，應於判決送達後10日內，向本院提出上訴狀。
中　　華　　民　　國　　96　　年　　2 　 月  　16　　日
                                書記官  陳素徵
附錄本案論罪科刑之法條全文：
毒品危害防制條例第10條
施用第一級毒品者，處6月以上5年以下有期徒刑。
施用第二級毒品者，處3年以下有期徒刑。
